【裁判字號】    89,訴,67
【裁判日期】    900111
【裁判案由】    違反懲治走私條例
【裁判全文】
臺灣澎湖地方法院刑事判決                            八十九年度訴字第六七號
    公  訴  人  臺灣澎湖地方法院檢察署檢察官
    被      告  丙○○
    被      告  甲○○
右列被告因違反懲治走私條例案件，經檢察官提起公訴（八十九年度偵字第四三四號
），本院判決如左：
    主  文
丙○○共同藏匿私運管制物品進口逾公告數額，科罰金新台幣伍萬元，如易服勞役，
以新台幣玖佰元即銀元參佰元折算壹日。扣案之膠帶參拾陸捲沒收之。
甲○○公訴不受理。
    事  實
一、丙○○因受友人甲○○（由本院為不受理判決，詳後述）以新台幣（下同）二千
    元之代價委託，明知甲○○於民國八十九年八月三十日凌晨四時許，運至澎湖縣
    馬公市興仁里一一四之六號後方鐵皮屋、完稅價格為一百一十六萬三千七百六十
    六元之未貼專賣憑證之大衛杜夫牌洋菸三萬六千七百五十包、七星牌淡菸一萬二
    千六百九十包、七星牌洋菸一萬零八百包，係逾公告數額之私運進口管制物品，
    竟基於藏匿上開物品之犯意聯絡，與甲○○在上開處所，共同將上開物品放置至
    保力龍盒中，再以膠帶加以密封包裝藏匿之。嗣於同日上午九時三十分許，經警
    在上開處所查獲，並扣得上開洋菸及甲○○所有之膠帶三十六捲。
二、案經澎湖縣政府警察局馬公分局報請臺灣澎湖地方法院檢察署檢察官偵查起訴。
    理  由
一、被告丙○○雖矢口否認有何違反懲治走私條例之犯行，辯稱：伊僅負責貼膠帶，
    並未看到保力龍盒中放置何物品，伊以為包裝的東西是海產，不知是走私洋菸云
    云。惟查：被告在偵查中自承甲○○係在當日凌晨四、五點叫伊出來綑綁東西，
    鐵皮屋內就是伊二人在包裝，到天亮時甲○○即送伊回家等語。惟查：海產與香
    菸之重量、氣味均有極大差異，且甲○○於凌晨時分請託被告貼膠帶，亦有違常
    情，被告辯稱以為保力龍盒中內容物係海產云云，顯係事後卸責之詞，不足採信
    。此外，尚有扣案之上開洋菸及膠帶三十六捲足資佐證。本案事證明確，被告犯
    行堪予認定。
二、按洋菸係管制進口物品，一次私運洋菸，其總額由海關依照緝獲時之完稅價格計
    算超過新臺幣十萬元者，即已逾公告數額，行政院公告之「懲治走私條例公告管
    制物品項目及其數額」丙項規定甚明。查被告藏匿之私運進口洋菸，為警查獲時
    之緝獲完稅價格為一百一十六萬三千七百六十六元一節，業據財政部乙○○稅局
    查復屬實，有該局八十九年九月二十二日關緝字第八九０六０九三四號函一紙在
    卷可稽，顯已超過十萬元，而屬管制進口物品無訛。
三、核被告丙○○所為，係犯懲治走私條例第三條第一項之藏匿私運管制物品進口逾
    公告數額之走私物品罪。又被告與甲○○間，就上開犯行，有犯意聯絡及行為分
    擔，均為共同正犯。爰審酌被告係受甲○○委託，始為上開犯行，及其犯罪所生
    之危害、犯後猶否認犯行等一切情狀，量處如主文所示之刑，並諭知易服勞役之
    折算標準。又被告經合法傳喚無正當理由不到庭，本院爰不待其陳述逕行判決。
    至扣案之膠帶三十六捲，係同案共犯甲○○所有、供犯罪所用之物，應依刑法第
    三十八條第一項第二款宣告沒收；扣案之前揭洋菸，並非違禁物，亦非被告或其
    共犯所有之物，是前揭洋菸，應依行政規定處理，本院不為沒收之諭知，附此敘
明。
四、公訴意旨另以：被告甲○○因受綽號「陳仔」之不詳姓名成年男子委託，於八十
    九年八月二十八日，向不知情之蔡成彩珠租用澎湖縣馬公市興仁里一一四之六號
    後方鐵皮屋，並將上開洋菸自澎湖縣某處運送至該鐵皮屋，再與被告丙○○共同
    藏匿上開洋菸，因認被告涉有懲治走私條例第三條第一項之運送、藏匿私運管制
    物品進口逾公告數額之走私物品罪嫌。
五、按已經提起公訴或自訴之案件，在同一法院重行起訴者，應諭知不受理之判決，
    ，刑事訴訟法第三百零三條第二款定有明文。經查：被告甲○○與蔡勝旭前於八
    十九年二月間，因受不詳姓名之成年男子委託，代為運送完稅價格逾十萬元之未
    貼專賣憑證之洋菸，以八千元至一萬元之代價，僱用蔡宏仁、蔡文義、許清豐、
    蔡束靜、蔡啟修、尤俊源、邵士財，及綽號「天保」之不詳姓名成年男子等人，
    共同基於運送私運管制物品進口逾公告數額之走私物品之犯意聯絡，於八十九年
    三月二十七日下午七時許，由蔡勝旭、蔡啟修、蔡束靜及「天保」，分別駕駛甲
    ○○所有之無照竹筏二艘，自澎湖縣馬公市鐵線碼頭出海，至距離碼頭六百公尺
    處之澎湖縣馬公市菜園蚵棚地區海域，自不詳漁船處接駁未貼專賣憑證之大衛杜
    夫洋菸五萬二千七百五十包上岸，另由蔡啟修、蔡宏仁、尤俊源、邵士財、許清
    豐、蔡文義在澎湖縣馬公市鐵線里水源地搬運上車，擬載往澎湖縣馬公市鐵線里
    蔡氏宗祠旁之貨櫃屋藏匿，涉嫌違反懲治走私條例第三條第一項之罪，前經檢察
    官以八十九年度偵字第一三九號提起公訴、繫屬於本院，並經本院八十九年度訴
    字第三七號判決，現由臺灣高等法院高雄分院審理中，此有上開起訴書、判決書
    、本院被告全國前案紀錄表可、臺灣高等法院高雄分院函可按，並經本院依職權
    查明屬實。本件被告前開被訴藏匿私運管制物品進口逾公告數額之犯行，為被訴
    運送私運管制物品進口逾公告數額之犯行之階段行為；而前開被訴運送私運管制
    物品進口逾公告數額之犯行，與其前案上開犯行，時間緊接，犯罪基本事實相同
    ，顯係基於概括犯意而為之，為連續犯，屬裁判上一罪。公訴人嗣又對上開犯罪
    事實為同一之案件，向本院重行起訴，揆諸前揭說明，自應為不受理之諭知。
據上論斷，應依刑事訴訟法第二百九十九條第一項前段、第三百零三條第二款、第三
百零六條，懲治走私條例第三條第一項、第十一條，刑法第二十八條、第四十二條第
二款、第三十八條第一項第二款，罰金罰緩提高標準條例第二條，現行法規所定貨幣
單位折算新台幣條例第二條，判決如主文。
本案經檢察官孫源志到庭執行職務。
中    華    民    國     九十      年      一      月       十一        日
                              臺 灣 澎 湖 地 方 法 院 刑 事 庭
                                    法    官  李     宛     玲
右正本證明與原本無異。
如不服本判決，應於判決送達後十日內，向本院提出上訴狀（須附繕本）。
中    華    民    國     九十      年      一      月       十五        日
                                    書 記 官  劉     竹     苞
附錄本案論罪科刑法條全文：
懲治走私條例第三條第一項：
運送、銷售或藏匿前條第一項之走私物品者，處五年以下有期徒刑、拘役或科或併科
新臺幣九萬元以下罰金。


司法院資訊處製作；財團法人民間司法改革基金會備份。
